【裁判字號】    95,易,355
【裁判日期】    950512
【裁判案由】    竊盜
【裁判全文】
臺灣桃園地方法院刑事判決               95年度易字第355號
公  訴  人  臺灣桃園地方法院檢察署檢察官
被      告  甲○○
                    （另案臺灣桃園監獄執行中）
上列被告因竊盜案件，經檢察官提起公訴（95年度偵字第3005號
），本院合議庭裁定改依簡式審判程序，判決如下：
    主  文
甲○○攜帶兇器竊盜，累犯，處有期徒刑捌月。扣案之六角扳手
壹支沒收之。
    事  實
一、甲○○有下列前案紀錄，後述(二)、(三)所示案件構成累犯：
  (一)前因竊盜等案件，經本院以90年度易字第1199號就竊盜罪部
    分判處有期徒刑1 年，就贓物罪部分判處有期徒刑6 月，應
    執行有期徒刑1 年4 月。嗣上訴，經臺灣高等法院以91年度
    上易第991 號就竊盜罪部分撤銷原判決改判有期徒刑1 年，
    就贓物罪部分駁回其上訴，應執行有期徒刑1 年4 月確定。
  (二)復因違反毒品危害防制條例案件，經本院以91年度桃簡字第
    551 號判決判處有期徒刑3 月，如易科罰金，以3 百元折算
    1 日確定。並與前述(一)所示案件，經本院於91年12月11日以
    91年度聲字第3007號裁定定應執行有期徒刑1 年7 月，刑期
    自91年9 月10日起算，嗣於92年10月28日因縮短刑期假釋付
    保護管束，至93年3 月21日假釋期滿，假釋未經撤銷未執行
    之刑以已執行論。
  (三)又因違反毒品危害防制條例案件，經本院以93年度易字第12
    52號判決判處有期徒刑6 月，如易科罰金，以3 百元折算1
    日確定，並於94年4 月15日易科罰金執行完畢。
  (四)再因竊盜案，經本院以94年度桃簡字第2013號判處有期徒刑
    4 月，如易科罰金，以3 百元折算1 日確定，刑期自95年1
    月18日起算，至95年5 月17日執行完畢，現在臺灣桃園監獄
    執行中。
二、詎甲○○仍不知悔改，基於意圖為自己不法所有之竊盜犯意
    ，於95年1 月4 日下午5 時許，攜帶其所有客觀上足以作為
    兇器之六角扳手1 支，在桃園縣桃園市○○路與寶慶路口，
    以上開六角扳手插入停放在該處為乙○○所有車號L8-2980
    號自小客車之汽車鑰匙孔內，發動該車駛離現場竊取得手。
    嗣於95年1 月18日中午12時10分許，甲○○駕駛上開車輛行
    經桃園縣中壢市○○路○ 段427 巷1 弄旁時，為警當場查獲
    ，並扣得上開六角扳手1 支。
三、案經桃園縣警察局大溪分局報告臺灣桃園地方法院檢察署檢
    察官偵查起訴。
    理  由
一、按刑事訴訟法第273 條之1 規定除被告所犯為死刑、無期徒
    刑、最輕本刑為三年以上有期徒刑之罪、或高等法院管轄第
    一審案件者外，於審判期日前之程序進行中，被告先就被訴
    事實為有罪之陳述時，審判長得告知被告簡式審判程序之旨
    ，並聽取當事人、代理人、辯護人及輔佐人之意見後，裁定
    進行簡式審判程序。經查，本件被告甲○○被訴竊盜一案，
    非前開不得進行簡式審判程序之案件，經被告於本院審理時
    就被訴事實為有罪之陳述，且經本院告知被告簡式審判程序
    之旨，聽取被告及檢察官之意見後，爰依右開刑事訴訟法第
    273 條之1 之規定，合議庭裁定改依簡式審判程序審判之，
    合先敘明。
二、上揭犯罪事實，業據被告甲○○於警詢、檢察官偵訊及本院
    審判時坦承不諱，核與被害人乙○○於警詢中之指述情節相
    符，並有乙○○出具之贓物認領保管單1 紙、桃園縣政府警
    察局車輛協尋尋獲證明單1 紙、照片4 張及扣案六角扳手1
    支可資佐證，足認被告前開自白與事實相符，堪以採信。
三、按刑法第321 條第1 項第3 款之攜帶兇器竊盜罪，係以行為
    人攜帶兇器竊盜為其加重條件，此所謂兇器，其種類並無限
    制，凡客觀上足對人之生命、身體、安全構成威脅，具有危
    險性之兇器均屬之，且祇須行竊時攜帶此種具有危險性之兇
    器為已足，並不以攜帶之初有行兇之意圖為必要，此有最高
    法院79年臺上字第5253號判例意旨可資參照。經查，本件被
    告行竊時所用之六角扳手1 支，為金屬製品，質地堅硬，在
    客觀上對人之生命、身體具有危險性，自屬兇器，即應繩以
    該條款之罪。是核被告所為，係犯刑法第321 條第1 項第3
    款之攜帶兇器竊盜罪。又被告有如事實欄一、(二)、(三)所示違
    反毒品危害防制條例等前案紀錄，事實欄一、(二)所示案件於
    93年3 月21日假釋期滿，假釋未經撤銷未執行之刑以已執行
    論執行完畢，事實欄一、(二)所示案件則於94年4 月15日易科
    罰金執行完畢等情，有臺灣高等法院被告前案紀錄表1 份附
    卷可稽，其於刑之執行完畢後，5 年以內再犯本件有期徒刑
    以上之罪，為累犯，依刑法第47條規定加重其刑。爰審酌被
    告犯罪動機、目的、手段、攜帶兇器行竊，極易於犯罪過程
    中對他人人身造成威脅，其犯罪情節較為嚴重，其所竊財物
    價值約新臺幣30萬元，甫行竊後即為警查獲而取回失物，所
    生危害尚微，及其犯罪後坦承犯行，態度尚稱良好等一切情
    狀，量處如主文所示之刑，以資懲儆。至扣案之六角扳手1
    支，係被告所有，供其犯本案所用之物，業據被告供明在卷
    ，應依刑法第38條第1 項第2 款之規定宣告沒收。
據上論斷，應依刑事訴訟法第299 條第1 項前段、第273 條之1
第1 項，刑法第321 條第1 項第3 款、第47條、第38條第1 項第
2 款，判決如主文。
本案經檢察官廖先志到庭執行職務。
中    華    民    國    95    年    5     月    12    日
                  刑事第十二庭  法  官  黃永定
以上正本證明與原本無異。
如不服本判決，應於送達後10日內，向本院提出上訴狀。
                                書記官  施春祝
中    華    民    國    95    年    5     月    12    日
附錄論罪科刑法條：
刑法第321條
犯竊盜罪而有左列情形之一者，處六月以上、五年以下有期徒刑
：
一  於夜間侵入住宅或有人居住之建築物、船艦或隱匿其內而犯
之者。
二  毀越門扇、牆垣或其他安全設備而犯之者。
三  攜帶兇器而犯之者。
四  結夥三人以上而犯之者。
五  乘火災、水災或其他災害之際而犯之者。
六  在車站或埠頭而犯之者。
前項之未遂犯罰之。


司法院資訊處製作；財團法人民間司法改革基金會備份。
